【裁判字號】    98,中簡上,116
【裁判日期】    980619
【裁判案由】    過失傷害
【裁判全文】
臺灣臺中地方法院刑事判決           98年度中簡上字第116號
上  訴  人  臺灣臺中地方法院檢察署檢察官
被      告  乙○○
                      之1號
上列上訴人因被告過失傷害案件，不服本院臺中簡易庭98年度中
簡字第3524號中華民國97年11月11日第一審簡易判決（聲請簡易
判決處刑案號：96年度偵字第29096號），提起上訴，本院管轄
之第二審合議庭判決如下：
    主    文
上訴駁回。
    犯罪事實及理由
一、本案經本院合議庭審理結果，認第一審簡易判決認事用法及
    量刑均無不當，應予維持，並引用第一審判決書記載之事實
    、證據及理由（如附件）。
二、檢察官上訴意旨略以：被告惡性不改，依然帶領狗群在路上
    行走，且於97年11月3 日有帶領狗群衝撞告訴人意圖，請從
    重量刑。按關於刑之量定，係實體法上賦予法院得為自由裁
    量之事項，苟已斟酌刑法第57條各款所列情狀，而未逾越法
    定刑度，或濫用其權限，即不得任意指摘為違法，最高法院
    72年度臺上字第6696號、75年度臺上字第7033號判例、95年
    度臺上字第7315號、第7364號判決均可參照。且在同一犯罪
    事實與情節，如別無其他加重或減輕之原因，下級審法院量
    定之刑，亦無過重或失輕之不當情形，則上級審法院對下級
    審法院之職權行使，原則上應予尊重，最高法院85年度臺上
    字第2446號判決意旨亦足參照。查被告所犯之過失傷害罪，
    其法定刑為「6 月以下有期徒刑、拘役或500 元以下罰金」
    ，而原審已依刑事訴訟法第454 條第2 項詳細記載認定之犯
    罪事實、證據及應適用之法條，顯已審酌被告之犯行對被害
    人所造成之損害而為量刑。檢察官雖以上述理由認原審量刑
    尚屬過輕，惟刑法第57條所定之科刑輕重標準，應就個別行
    為人之個別情形予以考量，而非有一定之標準。本院審酌本
    案被告行為手段、動機、目的、告訴人受傷程度，則原審依
    被告行為時之個別狀況，依其職權行使，於法定刑度內量處
    被告上開刑期，並諭知得易科罰金之折算標準，難謂原審有
    何量違法失當之處。再者，上訴意旨所指摘事由，檢察官並
    未舉證以實其說，本院又查無其他足資加重所科刑度之事由
    ，足認檢察官以前揭事由，認量刑過輕而提起本件上訴，尚
    無理由。復以，告訴人與被告於警詢時達成和解，被告亦依
    約給付和解金800 元，有和解書在卷可憑（附於警卷），本
    院綜核各情，認原審所宣告之刑並無過輕情形，檢察官以量
    刑過輕為由而提起上訴，請求本院予以撤銷改判，其上訴自
    無理由，應予駁回。
據上論斷，應依刑事訴訟法第455 條之1 第1 項、第3 項、第36
8 條，判決如主文。
本案經檢察官甲○○到庭執行職務
中    華    民    國    98    年    6     月    19    日
                  刑事第十庭    審判長法  官  李雅俐
                                      法  官  蔡美華
                                      法  官  柯雅雅
以上正本證明與原本無異。
不得上訴。
                                      書記官  鄭淑英
中    華    民    國    98    年    6     月    19    日


司法院資訊處製作；財團法人民間司法改革基金會備份。
